【裁判字號】    99,審訴,3478
【裁判日期】    991110
【裁判案由】    毒品危害防制條例
【裁判全文】
臺灣高雄地方法院刑事判決            99年度審訴字第3478號
公  訴  人  臺灣高雄地方法院檢察署檢察官
被      告  乙○○
上列被告因違反毒品危害防制條例案件，經檢察官提起公訴（99
年度毒偵字第4353號、99年度毒偵字第4853號），被告於本院準
備程序進行中為有罪之陳述，經本院合議庭裁定由受命法官獨任
改依簡式審判程序審理，並判決如下：
    主  文
乙○○施用第一級毒品，共貳罪，均累犯，各處有期徒刑玖月。
應執行有期徒刑壹年肆月。
    事  實
一、乙○○前因施用毒品案件，經本院以民國95年度毒聲字第15
    45號裁定送觀察勒戒後，認有繼續施用毒品之傾向，經本院
    以95年度毒聲字第1828號裁定令入戒治處所施以強制戒治後
    ，於96年9 月12日執行完畢釋放，並經臺灣高雄地方法院檢
    察署檢察官於96年9 月21日以96年度戒毒偵字第352 號為不
    起訴處分確定。另因詐欺案件，經本院以95年度簡上字第11
    45號判決判處有期徒刑4 月確定，嗣經本院以96年度聲減字
    第4738號裁定減刑為有期徒刑2 月確定，於96年11月11日縮
    刑期滿執行完畢。猶不知戒絕毒癮，明知海洛因係毒品危害
    防制條例第2 條第2 項第1 款所明定之第一級毒品，不得持
    有、施用，竟於上開強制戒治執行完畢釋放後5 年內，復基
    於施用第一級毒品海洛因之犯意，（一）於99年4 月26日某
    時，在其位於臺中縣太平市○○○路56號居所內，以將海洛
    因摻水後，置入針筒注射手臂血管之方式，施用第一級毒品
    海洛因1 次。嗣於99年4 月28日晚間8 時20分許，在臺中縣
    太平市○○路○段213 巷口，因形跡可疑經警攔查，經得同
    意採集其尿液送驗後，檢驗結果呈嗎啡陽性反應。（二）於
    99年7 月5 日某時，在前揭居所，以前揭方式，施用第一級
    毒品海洛因1 次。嗣於99年7 月7 日晚間9 時35分許，在臺
    中市○○路與精武路口，因交通違規為警盤查，經得同意採
    集其尿液送驗後，檢驗結果呈嗎啡陽性反應，而知悉上情。
二、案經臺中市警察局第三分局報告臺灣高雄地方法院檢察署檢
    察官偵查起訴。
    理  由
一、本件被告乙○○所犯均係死刑、無期徒刑、最輕本刑為3 年
    以上有期徒刑以外之罪，其於準備程序中，就被訴事實均為
    有罪之陳述，經本院告知簡式審判程序之旨，並聽取檢察官
    及被告之意見後，合議庭裁定由受命法官獨任進行簡式審判
    程序，合先敘明。
二、上開事實，業據被告於本院審理時坦承不諱（見本院卷第19
    頁反面）。且經警2 次採集其尿液送中山醫學大學附設醫院
    檢驗科藥物檢測中心檢驗結果，被告尿液均呈嗎啡陽性反應
    ，有臺中市警察局第三分局委託代驗尿液代號與真實姓名對
    照表、臺中市警察保安隊委託驗尿液代號與真實姓名對照表
    、中山醫學大學附設醫院檢驗科藥物檢測中心尿液檢驗報告
    2 份可稽（見警一卷第5 至6 頁、警二卷第7 至8 頁）。爰
    審酌：（一）氣相層析質譜儀（GC／MS）乃目前就藥物篩檢
    結果必須進一步確認時最常採用之確認方法，因此在良好的
    操作條件之下，以氣相層析質譜儀作藥物及其代謝物之定性
    及定量分析，幾乎不會有偽陽性反應產生，業經行政院國軍
    退除役官兵輔導委員會台北榮民總醫院於83年4 月7 日以（
    83）北總內字第03059 號函示明確。（二）海洛因係嗎啡經
    化學合成之半人工合成品，毒性倍於嗎啡，其經吸食或施打
    入人體，經新陳代謝作用又分解成嗎啡，故海洛因在進入人
    體後，均以嗎啡型態排於尿液中，故於吸食或施打海洛因者
    尿液中，可檢出嗎啡陽性反應，業經憲兵司令部80年5 月7
    日以（80）鑑驗字第1746號函示明確。從而，被告尿液經以
    氣相層析質譜儀鑑驗後，結果均呈嗎啡陽性反應，已如前述
    ，是依前開函示意旨，被告自白核與事實相符。又被告前因
    施用毒品案件，經本院以95年度毒聲字第1545號裁定送觀察
    勒戒後，認有繼續施用毒品之傾向，經本院以95年度毒聲字
    第1828號裁定令入戒治處所施以強制戒治後，於96年9 月12
    日執行完畢釋放，並經臺灣高雄地方法院檢察署檢察官於96
    年9 月21日以96年度戒毒偵字第352 號為不起訴處分確定之
    事實，有臺灣高等法院被告前案紀錄表在卷可憑。是被告於
    上開強制戒治執行完畢釋放後5 年內，再犯本件2 次施用海
    洛因之犯行，均應依法論科。從而，本案事證明確，被告犯
    行堪予認定。
三、核被告所為，均係犯毒品危害防制條例第10條第1 項之施用
    第一級毒品罪。被告持有第一級毒品之行為，均已為其後施
    用之高度行為所吸收，不另論罪。被告所犯上開2 罪，犯意
    各別、行為互殊，應分論併罰。又被告曾因如事實欄所示犯
    行，經法院判決如事實欄所示罪刑確定，於96年11月11日縮
    刑期滿執行完畢之事實，有前開前案紀錄表可佐，是其5 年
    以內故意再犯本件有期徒刑以上之2 罪，均為累犯，各應依
    刑法第47條第1 項規定加重其刑。爰審酌被告前經強制戒治
    執行完畢，猶不思戒除毒癮，顯見其並無堅定戒癮之意志，
    惟念其行為尚未危害他人及其犯後終能坦承犯行，態度尚可
    等一切情狀，分別量處如主文所示之刑，並依刑法第51條第
    5 款之規定，定其應執行刑，以資警惕。
據上論斷，應依刑事訴訟法第273 條之1 第1 項、第299 條第1
項前段，毒品危害防制條例第10條第1 項，刑法第11條前段、第
47條第1 項、第51條第5 款，判決如主文。
本案經檢察官甲○○到庭執行職務。
中    華    民    國    99    年    11    月    10    日
                  刑事第十庭  法  官  方錦源
以上正本證明與原本無異。
如不服本判決應於收受本判決後10日內向本院提出上訴書狀，並
應敘述具體理由，如未敘述上訴理由者，應於上訴期間屆滿後20
日內補提理由書狀於本院（均須按他造當事人之人數附繕本）「
切勿逕送上級法院」。
中    華    民    國    99    年    11    月    10    日
                              書記官  黃勤涵
附錄條文：
毒品危害防制條例第10條第1 項：
施用第一級毒品者，處6 月以上5 年以下有期徒刑。

司法院資訊處製作；財團法人民間司法改革基金會備份。
